【裁判字號】    99,訴,287
【裁判日期】    990607
【裁判案由】    毒品危害防制條例
【裁判全文】
臺灣臺北地方法院刑事判決               99年度訴字第287號
公  訴  人  臺灣臺北地方法院檢察署檢察官
被      告  甲○○
上列被告因毒品危害防制條例案件，經檢察官提起公訴（99年度
毒偵字第228號），於本院準備程序進行中，被告先就被訴事實
為有罪之陳述，經合議庭裁定由受命法官獨任進行簡式審判程序
，判決如下：
    主  文
甲○○施用第一級毒品，累犯，處有期徒刑玖月。
扣案第一級毒品海洛因壹包（驗餘淨重零點零參壹零公克，含包
裝袋壹只）沒收銷燬。
    事  實
一、甲○○前因施用毒品案件，經依法院裁定送觀察、勒戒後，
    認有繼續施用毒品之傾向，再經法院裁定令入戒治處所施以
    強制戒治，於民國95年10月20日停止處分出監，95年10月27
    日強制戒治期滿；仍未能戒除毒癮，於強制戒治執行完畢釋
    放後5年內之96年3月15日12時許，在臺北縣永和市仁愛公園
    廁所，以注射方式施用第一級毒品海洛因，於96年4月間經
    臺灣板橋地方法院檢察署檢察官起訴，嗣經臺灣板橋地方法
    院以96年度訴字第1903號判決判處有期徒刑7月，再經減刑
    為有期徒刑3月15日，已於97年3月14日執行完畢；仍未能戒
    除毒癮，於前案件執行完畢釋放後5年內之99年1月1日上午
    11時許，在臺北市萬華區6號水門公園處，以針筒盛裝摻水
    海洛因注射至鼠蹊部靜脈之方式，施用第一級毒品海洛因1
    次，而於99年1月1日下午4時25分許，在臺北市萬華區○○
    ○路、桂林路口，為警攔檢查獲，並於甲○○身上扣得第一
    級毒品海洛因1包（驗餘淨重0.0310公克）而得知上情。
二、案經臺北市政府警察局萬華分局報請臺灣臺北地方法院檢察
    署檢察官偵查起訴，於本院準備程序進行中，甲○○先就被
    訴事實為有罪之陳述，經合議庭裁定由受命法官獨任進行簡
    式審判程序。
    理  由
壹、程序部分：
一、本件被告甲○○所犯之罪，其法定刑為7年以下有期徒刑，
    且非死刑、無期徒刑或最輕本刑有期徒刑3年以上之罪，亦
    非高等法院管轄第一審案件，且於準備程序進行中，被告先
    就被訴事實為有罪之陳述，經告知被告簡式審判程序之旨，
    並聽取檢察官、被告之意見後，本院合議庭裁定由受命法官
    進行簡式審判程序，是本件之證據調查，依刑事訴訟法第27
    3條之2規定，不受同法第159條第1項、第161條之2、第161
    條之3、第163條之1及第164條至第170條規定之限制，合先
    敘明。
二、被告於警、偵訊之供述，非出於強暴、脅迫、利誘、詐欺、
    疲勞訊問、違法羈押或其他不正方法取得，依刑事訴訟法第
    156條第1項、第158條之2得採為證據。
三、後列非供述證據，均非違法取得之證據，且或係從事業務之
    人於業務上製作之證明文書、記錄文書，核無顯不可信情況
    ，故依同法第158條之4反面解釋、第159條之4第2款得為證
    據；又本院認定事實所引用之下列毒品鑑定書，乃依法定程
    序所為之鑑定，且被告及辯護人對於證據能力均表示無意見
    ，自均有證據能力。
貳、實體部分：
一、上揭事實業據被告甲○○於本院審理中坦承不諱，且被告為
    警查獲時採集所得之尿液經送請鑑定結果，確有呈現嗎啡、
    可待因陽性反應，有臺灣尖端先進生技醫藥股份有限公司出
    具之濫用藥物檢驗報告、臺北市政府警察局偵辦毒品案件尿
    液檢體委驗單、贓證物品清單附卷可稽，足認被告自白與事
    實相符。扣案之白色粉末1袋，經送請交通部民用航空局航
    空醫務中心檢驗結果，確為第一級毒品海洛因（驗餘淨重0.
    0310公克），此有上開醫務中心毒品鑑定書1份存卷可查，
    是被告前揭出於任意性之自白與事實相符，應堪採為被告有
    罪之證據。又被告前因施用毒品案件，經法院裁定令入戒治
    處所施以強制戒治，於民國95年10月20日停止處分出監，95
    年10月27日強制戒治期滿；仍未能戒除毒癮，於強制戒治執
    行完畢釋放後5年內之96年3月15日12時許，在臺北縣永和市
    仁愛公園廁所，以注射方式施用第一級毒品海洛因，於96年
    4月間經臺灣板橋地方法院檢察署檢察官起訴，嗣經臺灣板
    橋地方法院以96年度訴字第1903號判決判處有期徒刑7月，
    再經減刑為有期徒刑3月15日，已於97年3月14日執行完畢等
    事實，亦有臺灣高等法院被告前案紀錄表在卷可查，是被告
    曾於觀察、勒戒或強制戒治執行完畢釋放後5年內，再犯施
    用毒品犯行經法院判決確定及刑之執行，已無再次施以觀察
    、勒戒或強制戒治之必要，本案事證已臻明確，被告犯行洵
    堪認定，應依法論科。
二、按海洛因係毒品危害防制條例第2條第2項第1款所定之第一
    級毒品，不得非法持有、施用，被告非法施用，核其所為，
    係犯毒品危害防制條例第10條第1項之施用第一級毒品罪。
    被告施用海洛因前後之持有之低度行為，應為其施用之高度
    行為所吸收，不另論罪。被告有如事實欄所載之前科，有臺
    灣高等法院被告前案紀錄表及刑案資料查註紀錄表各1份在
    卷可查，其於有期徒刑執行完畢後，5年內故意再犯本案有
    期徒刑以上之罪，為累犯，應依刑法第47條第1項之規定，
    加重其刑。爰審酌被告曾有多次觸犯施用毒品之犯行，雖經
    觀察、勒戒及刑罰之執行，仍未能斷戒施用毒品惡習，顯見
    其戒治意志不堅，缺乏勒戒動機，本應從重量刑。惟念其施
    用毒品係對己身殘害，未造成他人具體危害，且能於本院審
    理時坦承犯行，態度尚稱良好，並參酌其犯罪之動機、目的
    、品行、手段、生活狀況及智識程度等一切情狀，量處如主
    文之刑，以示儆懲。
三、扣案第一級毒品海洛因1包（驗餘淨重0.0310公克），屬查
    獲之第一級毒品，爰依毒品危害防制條例第18條第1項前段
    規定，不問屬於犯人與否，宣告沒收銷燬之。而用以盛裝上
    開毒品所用包裝袋1只，以現今所採行之鑑驗方式，包裝袋
    仍會殘留微量毒品而無法將之完全析離，是上開用以盛裝毒
    品所用該只包裝袋，亦應依毒品危害防制條例第18條第1項
    前段規定宣告沒收銷燬之。至於鑑驗耗損之第一級毒品海洛
    因，既已滅失，爰不再行諭知沒收銷燬。
參、據上論斷，應依刑事訴訟法第273條之1第1項、第299條第1
    項前段，毒品危害防制條例第10條第1項、第18條第1項前段
    ，刑法第11條、第47條第1項，判決如主文。
本案經檢察官蔡甄漪到庭執行職務。
中    華    民    國    99    年     6    月    7    日
                  刑事第十二庭  法  官  曾正龍
上正本證明與原本無異。
如不服本判決應於收受送達後10日內向本院提出上訴書狀，並應
敘述具體理由；其未敘述上訴理由者，應於上訴期間屆滿後20日
內向本院補提理由書（均須按他造當事人之人數附繕本）「切勿
逕送上級法院」。
                                書記官  彭自青
中    華    民    國    99    年    6     月    7     日
附錄本案論罪科刑法條全文：
毒品危害防制條例第10條
施用第一級毒品者，處6月以上5年以下有期徒刑。
施用第二級毒品者，處3年以下有期徒刑。

司法院資訊處製作；財團法人民間司法改革基金會備份。
